臺灣高等法院臺南分院刑事判決　　　　　九十一年度上易字第六六二號　Ａ
　　　上　訴　人　臺灣台南地方法院檢察署檢察官
　　　被　　　告　甲　○　○
右上訴人因被告竊盜案件，不服臺灣臺南地方法院九十年度易字第二二九號中華民
國九十一年二月十九日第一審判決（起訴案號：臺灣臺南地方法院檢察署九十年度偵
字第一一九五五號，及移送併辦：九十年度偵字第一二六二五號），提起上訴，本院
判決如左：
      主      文
原判決撤銷。
甲○○連續竊盜，處有期徒刑肆月，如易科罰金以參佰元折算壹日。
      事      實
一、甲○○於民國八十一年間曾因涉犯肅清煙毒條例與竊盜罪，分別經臺灣臺南地方
    法院判處有期徒刑三年六月、三年（八十一年度訴緝字第一八九號、訴字第二一
    ０三號），經定應執行刑為有期徒刑六年二月（八十二年度聲字第四０三號）確
    定後移送執行，於八十四年十月十九日經法院裁定假釋中並付保護管束（八十四
    年度聲字第二一一五號），於八十四年十月二十七日出監（刑期終了期日為八十
    七年十一月八日，八十二年度執更字第五九八號），惟在假釋期間，被告復於八
    十六年間因涉犯搶奪及肅清煙毒條例等罪，分別經臺灣臺南地方法院判處有期徒
    刑二年六月、三年四月（八十六年度訴字第一一七七、一七八四號），經定應執
    行刑為有期徒刑五年九月（八十七年度聲字第四四六號）確定後移送執行，而被
    告前犯肅清煙毒條例與竊盜罪部分，嗣經撤銷假釋仍應執行殘刑三年又十二日（
    八十六年度執更字第二二三二號），與前述所犯搶奪及肅清煙毒條例等罪所定應
    執行刑五年九月部分，應合併執行八年九月十二日，被告嗣經法務部於九十年九
    月七日以法九０矯字第０二八六五四號核准假釋，經臺灣臺南地方法院於九十年
    九月十八日裁定假釋中付保護管束（九十年度聲字第一七三０號，刑期終了期日
    為九十五年一月二十四日）。在假釋期間，竟不知警惕。復意圖為自己不法之所
    有，基於概括之犯意，先於民國九十年十月八日晚上七時許，在台南市○○路○
    段一五八巷七四號前，因見丙○○所有之車牌號碼ＶＳＴ─三八一號輕型機車（
    約值新台幣一萬元）旁邊之機車附有鑰匙未取下之機會，持該把鑰匙啟動電門而
    竊得該機車，供己騎用。嗣經警於九十年十月十五日凌晨零時四十分許，在台南
    縣永康市○○街「心願遊藝場」前當場查獲，並扣得開啟該機車之鑰匙二把及機
    車一輛（機車業經發還被害人）。又於九十年十月二十五日十二時許，在台南市
    ○○路○段八二號前，見乙○○所有之車牌號碼ＴＬＹ─六八一號輕型機車（約
    值新台幣一萬五千元）之鑰匙未取下，遂擅自啟動鑰匙而竊得該機車，供己騎用
    。嗣經警於九十年十月三十日下午五時許，在台南市○○路二九三號對面當場查
    獲。
二、案經丙○○訴由鐵路警察局第三警務段報請及台南市警察局移送台灣台南地方法
    院檢察署檢察官偵查起訴及併案審理。
      理      由
一、訊據被告甲○○於警訊、偵查中及原審調查審理時對於在右揭時地竊取上開車輛
    之事實供承不諱，核與被害人丙○○、乙○○指訴失竊之情節相符，且有台灣省
    鐵路警察局第三警務段贓物認領保管收據及台南市警察局贓物認領保管單各一件
    、車輛竊盜車牌失竊資料個別查詢報表（查詢車輛認可資料）二件附警卷及機車
    鑰匙二把扣案可資佐證。被告未經機車所有人同意，擅自供己騎用，其有不法所
    有意圖甚明，被告自白核與事實相符，當足採信。綜右所述，本件事證明確，被
    告犯行堪以認定。
二、核被告甲○○意圖為自己不法之所有，而竊取他人之財物，所為係犯刑法第三百
    二十條第一項竊盜罪。被告先後二次竊盜犯行，時間緊接，犯罪構成要件相同，
    顯均係基於概括之犯意反覆為之，應依連續犯之規定論以一罪並加重其刑（移送
    併辦部分雖未經檢察官起訴，但與起訴事實有連續犯之裁判上一罪關係，本院自
    得併與審理，附此敘明）。
三、按刑法第七十九條之一第一項規定：二以上徒刑併執行者，第七十七條所定最低
    應執行之期間，合併計算之。該條第三項規定：依第一項規定合併計算執行期間
    而假釋者，前條第一項規定之期間，亦合併計算之。依此，犯二以上之罪受有期
    徒刑合併執行，並合併計算其最低執行期間而獲准假釋，其假釋之範圍應包括所
    犯之該數罪，即不論假釋開始前其中一罪是否已執行期滿，在假釋期間內，所犯
    數罪之徒刑均應認為尚未執行完畢，於假釋期間內縱再犯有期徒刑以上之罪，亦
    不構成累犯。要言之，設如犯甲、乙二罪在合併執行之情形下，必假釋期滿未經
    撤銷而再犯有期徒刑以上之罪者，始構成累犯；不得將合併執行之刑期割裂計算
    ，認如再犯罪時其中甲罪已執行完畢，即論以累犯（最高法院八十八年度台非字
    第三一四號判決意旨參看）。被告甲○○於八十一年間曾因涉犯肅清煙毒條例與
    竊盜罪，分別經臺灣臺南地方法院判處有期徒刑三年六月、三年（八十一年度訴
    緝字第一八九號、訴字第二一０三號），經定應執行刑為有期徒刑六年二月（八
    十二年度聲字第四０三號）確定後移送執行，於八十四年十月十九日經法院裁定
    假釋中並付保護管束（八十四年度聲字第二一一五號），於八十四年十月二十七
    日出監（刑期終了期日為八十七年十一月八日，八十二年度執更字第五九八號）
    ，惟在假釋期間，被告復於八十六年間因涉犯搶奪及肅清煙毒條例等罪，分別經
    臺灣臺南地方法院判處有期徒刑二年六月、三年四月（八十六年度訴字第一一七
    七、一七八四號），經定應執行刑為有期徒刑五年九月（八十七年度聲字第四四
    六號）確定後移送執行，而被告前犯肅清煙毒條例與竊盜罪部分，嗣經撤銷假釋
    仍應執行殘刑三年又十二日（八十六年度執更字第二二三二號），與前述所犯搶
    奪及肅清煙毒條例等罪所定應執行刑五年九月部分，應合併執行八年九月十二日
    ，被告嗣經法務部於九十年九月七日以法九０矯字第０二八六五四號核准假釋，
    經臺灣臺南地方法院於九十年九月十八日裁定假釋中付保護管束（九十年度聲字
    第一七三０號，刑期終了期日為九十五年一月二十四日），各有臺灣臺南地方法
    院八十四年度聲字第二一一五號、八十七年度聲字第四四六號、九十年度聲字第
    一七三０號刑事裁定及台灣台南地方法院檢察署刑案資料查註紀錄表及台灣高等
    法院被告全國前案紀錄表在卷可稽，是被告犯本件竊盜之罪時尚在假釋期間，其
    已執行之期間無從區分何罪已執行完畢，故不能以累犯論。公訴人認應論以累犯
    ，並加重其刑，自有未合。
四、原審對被告甲○○予以論罪科刑，固非無見；惟查被告為本件犯罪行為時，尚在
    假釋期間，並不構成累犯，已如前述，原判決以其為累犯，並加重其刑，容有未
    洽。查被告屢次犯案，假釋期間仍不知悔悟，復再度犯本件竊盜之罪，足見其素
    行非佳，未知警惕，檢察官上訴意旨以被告迭次行竊，原判決量刑過輕，尚非無
    理由，且原判決亦有前述可議之處，自應由本院將原審不當之判決，予以撤銷改
    判；爰審酌被告迭次竊取機車，所生危害非輕，犯後坦白承認犯行之態度良好等
    一切情狀，量處有期徒刑肆月，併諭如易科罰金之折算標準，以資懲儆。扣案之
    鑰匙二把雖係供犯罪所用之物，惟非被告所有，已據被告所供明，爰不另為沒收
    之諭知。
五、被告經合法傳喚，無正當理由不到庭，爰不待其陳述，逕行判決，合此敘明。
據上論結，應依刑事訴訟法第三百六十九條第一項前段、第三百七十一條、第三百六
十四條、第二百九十九條第一項前段，刑法第五十六條、第三百二十條第一項、第四
十一條第一項前段，罰金罰鍰提高標準條例第一條前段、第二條，判決如主文。
本案經檢察官張佩珍到庭執行職務。
中    華    民    國      九十一      年      九      月      十七      日
                                  臺灣高等法院臺南分院刑事第六庭
                                      審判長法官  楊    明    章
                                            法官  顏    基    典
                                            法官  高    明    發
右正本證明與原本無異。
不得上訴。
                                      法院書記官  李    梅    菊
中    華    民    國      九十一      年      九      月      十八      日
附錄本判決論罪法條全文：
刑法第三百二十條第一項：意圖為自己或第三人不法之所有，而竊取他人之動產者，
                        為竊盜罪，處五年以下有期徒刑、拘役或五百元以下罰金
                        。
